

Caroline Teixeira Maciel

Endereço para acessar este CV: http://lattes.cnpq.br/7045190499676496

Última atualização do currículo em 12/02/2021

Resumo informado pelo autor

Bacharel em enfermagem pela Universidade Federal de Viçosa, especialista em Saúde da Família na modalidade residência na Universidade Federal do Rio de Janeiro/Secretaria Municipal de Saúde, atualmente Enfermeira Preceptora na Estratégia de Saúde da Família do município do Rio de Janeiro.

(Texto informado pelo autor)

Nome civil

Nome Caroline Teixeira Maciel

Dados pessoais

Nascimento 19/05/1992 - São José da Lagoa/MG - Brasil

CPF 104.378.016-59

Formação acadêmica/titulação

2020 Mestrado Profissional em Atenção Primária à Saúde

Universidade Federal do Rio de Janeiro, UFRJ, Rio De Janeiro, Brasil

Orientador: Roberto José Leal

2019 - 2020 Especialização em ENFERMA GEM EM DERMATOLOGIA

FACULDADE UNY LEYA, FU, Brasil Título: Não teve monografia

2016 - 2018 Especialização em Especialização em Saúde da Família na modalidade residência em Enfermagem.

Universidade Federal do Rio de Janeiro, UFRJ, Rio De Janeiro, Brasil
Titulo: Atenão ao hipertenso na Estratégia de Saúde da Família: um estudo sobre a estratificação do risco

cardiovascular através do escore de Framingham Orientador: Liana Correa Trotte

Bolsista do(a): Department of Health and Human Services

2011 - 2015 Graduação em enfermagem

UNIVERSIDADE FEDERAL DE VIÇOSA, UFV, Brasil

Título: Manejo do período expulsivo em uma maternidade do município de vicosa/MG

2008 - 2009 Ensino Médio (2o grau) . Escola Estadual Eponina Soares dos Santos, EEESS, Brasil

Formação complementar

2012	Extensão universitária em Grupo de Estudos. (Carga horária: 84h).
	LINIS (EDGIDA DE EEDEDA L DE VIGOGO A LIEL (D

UNIVERSIDADE FEDERAL DE VIÇOSA, UFV, Brasi

2017 - 2017 Estagio Supervisionado de Observação. . (Carga horária: 230h).
Escola Superior de Enfermagem de Coimbra, ESEnfC, Coimbra, Portugal

2015 - 2015 Curso de curta duração em Triagem Pré-Natal e Triagem Neonatal. (Carga horária: 8h).

NUPAD- UFMG. NUPAD. Brasil

2015 - 2015 Curso de curta duração em Urgência e Emergência - Temas Prioritários,. (Carga horária: 15h).

Universidade Estadual do Rio de Janeiro, UERJ, Brasil

2012 - 2012 Curso de curta duração em Prevenção em Pauta. (Carga horária: 80h). Minas Saúde, MS, Brasil

Bolsista do(a): Governo de Minas

2012 - 2012 Extensão universitária em Prevenção em Pauta. (Carga horária: 80h).

Minas Saúde, MS, Brasil

2012 - 2012 Extensão universitária em Enfermagem Oncológica. (Carga horária: 4h).

UNIVERSIDADE FEDERAL DE VIÇOSA, UFV, Brasil

2012 - 2012 Curso de curta duração em Celin- Curso de Extensão em Língua Portuguesa. (Carga horária: 60h).

UNIVERSIDADE FEDERAL DE VIÇOSA, UFV, Brasil

2012 - 2012 VER- SUS Brasil. . (Carga horária: 96h) Ministério da Saúde, MS, Brasilia, Brasil

Bolsista do(a): Ministério da Saúde

Atuação profissional

Vínculo institucional

2016 - 2018 Vínculo: Bolsista , Enquadramento funcional: Enfermeira Residente , Carga horária: 60, Regime: Dedicação exclusiva

2. Prefeitura Municipal do Rio de Janeiro - PMRJ

Vínculo institucional

2018 - Atual Vínculo: Celetista , Enquadramento funcional: Preceptora de Enfermagem em Saúde da Familia , Carga horária: 40, Regime: Dedicação exclusiva

Página gerada pelo sistema Currículo Lattes em 12/02/2021 às 13:04:45.